最　高　行　政　法　院　裁　定
　　　　　　　　　　　　　　　　　　 96年度裁字第01135號
上　訴　人　甲○○
被 上訴 人　臺南市政府
代　表　人　乙○○　　　　送達處同上
上列當事人間因醫療法事件，上訴人對於中華民國95年2月27日
高雄高等行政法院95年度簡字第33號判決，提起上訴，本院裁定
如下：
　　主  文
上訴駁回。
上訴審訴訟費用由上訴人負擔。
　　理  由
一、按對於適用簡易程序之裁判提起上訴或抗告，須經本院許可
    ，且該許可以訴訟事件所涉及之法律見解具有原則性者為限
    ，行政訴訟法第235條定有明文。所謂法律見解具有原則性
    者，諸如就行政命令是否牴觸法律所為之判斷，又如同類事
    件所表示之法律見解與其他高等行政法院所表示之見解互相
    牴觸者屬之。
二、上訴人上訴意旨略謂：上訴人並未掛牌、未行醫治療患者、
    未開業、未騙人，於民國（下同）94年6月24日所刊廣告詞
    句是指「彼拉斯運動方法」，非指療程，而pilates核心運
    動方式非醫療物品，是原處分、原審判決未盡調查，均有違
    誤，爰請求廢棄原判決。
三、被上訴人則以：按「非醫療機構不得為醫療廣告」為醫療法
    第84條所明定。所稱「醫療廣告」係指利用傳播媒體宣傳醫
    療業務，以達招攬患者醫療為目的之行為。上訴人於94年6
    月24日於中華日報刊登文載「一個『療程』可減重3公斤以
    上．．．」廣告，並以使用前、後照片佐證減肥成效，上訴
    人雖稱「渠所登廣告，是藉助pilates核心運動來達到減肥
    ，先行刊登廣告試試」，惟查廣告所載文意，顯有對不特定
    多數人暗示或影射醫療業務廣告動機，上訴人違規事實洵屬
    明確，原處分並無違法等語，資為抗辯。
四、原判決以：上訴人於94年6月24日在中華日報所刊登廣告，
    載有「．．．一個療程可減重3公斤以上．．．」文詞屬實
    ，其既使用「療程」之用語，並佐以使用者使用前、使用後
    之照片證明其減肥成效，其內容即有暗示或影射醫療業務甚
    明，參諸醫療法第87條第1項之規定，該廣告應視為醫療廣
    告，上訴人既非醫療機構，而刊登醫療廣告，被上訴人依醫
    療法第104條之規定，裁處上訴人新臺幣（下同）5萬元之罰
    鍰，即無違誤，訴願決定予以維持，亦無不合，而判決駁回
    上訴人在原審之訴。
五、本院查：按「非醫療機構，不得為醫療廣告。」「廣告內容
    暗示或影射醫療業務者，視為醫療廣告。」「違反第84條規
    定為醫療廣告者，處新臺幣5萬元以上25萬元以下罰鍰。」
    醫療法第84條、第87條第1項及第104條分別定有明文。本件
    上訴人於94年6月24日在中華日報刊登「徵決心減肥．．．
    兩人同行一人免費，一個療程可減重3公斤以上．．．」等
    文詞之廣告，並佐以使用者使用前、使用後之照片證明其減
    肥成效，經行政院衛生署中醫藥委員會查獲，轉經行政院衛
    生署移送臺南市衛生局查證，查證結果認上訴人違章屬實，
    被上訴人乃以上訴人違反醫療法第84條規定，依同法第104
    條規定，於94年8月29日以南市府衛字第0942201925號處分
    書，裁處上訴人5萬元罰鍰。上訴人不服，提起訴願，經遭
    決定駁回，遂提起本件行政訴訟。原判決予以駁回，業已詳
    為論斷，並無違誤，上訴人上訴意旨無非就原審證據取捨及
    事實認定之實體法律關係為爭執，指摘被上訴人之原處分違
    法，並無具體指及原判決就同類事件所表示之法律見解與其
    他高等行政法院或本院如何之見解互相牴觸，而有由本院統
    一法律上見解或確認其見解為闡釋之必要情形，揆諸首揭規
    定，自不應許可，其上訴難謂合法，應予駁回。
六、依行政訴訟法第249條第1項前段、第104條、民事訴訟法第9
    5條、第78條，裁定如主文。
中　　華　　民　　國　　96　　年　　5　　 月　　24　　日
                  第三庭審判長法  官　劉　鑫　楨
                              法  官  陳　秀　美
                              法  官　梁　松　雄
                              法  官　劉　介　中
                              法  官　戴　見　草
以  上  正  本  證  明  與  原  本  無  異
中　　華　　民　　國　　96　　年　　5　　 月　　24　　日
　　　　　　　　　　　　　　　書記官　王　史　民
